【裁判字號】    99,易,889
【裁判日期】    990428
【裁判案由】    竊盜
【裁判全文】
臺灣臺中地方法院刑事判決               99年度易字第889號
公  訴  人  臺灣臺中地方法院檢察署檢察官
被      告  甲○○
上列被告因竊盜案件，經檢察官提起公訴（99年度偵字第2033號）
，本院判決如下：
    主    文
甲○○犯攜帶兇器、踰越牆垣竊盜罪，累犯，處有期徒刑拾月。
扣案之吊掛鐵具壹組沒收。
    犯罪事實及理由
一、犯罪事實：甲○○前因詐欺案件，經臺灣高等法院以95年度
    上易字第2317號判決判處有期徒刑1年4月確定，且因符合減
    刑要件，再經裁定減刑為有期徒刑8月確定，經入監服刑，
    於民國97年1月2日縮刑期滿執行完畢。詎其意圖為自己不法
    之所有，基於竊盜之犯意，於99年1月5日15時30分許前之不
    詳時間，攜帶客觀上足以威脅人之生命、身體及安全，可供
    作兇器使用之吊掛鐵具1組，至位在臺中市西屯區大石里大
    石一巷與大鵬路248巷口之「水湳機場空軍二指部」旁，踰
    越圍牆入內後，拿取國有財產局所有、置於該處之銅線8條
    及銅片11片（價值計約新臺幣1200元）而竊取得逞。得手後
    ，於同日15時30分許，攀爬圍牆欲離去時，為警當場查獲，
    並扣得上開銅線及銅片等物及吊掛鐵具1組。
二、認定犯罪事實所憑之證據及理由：
（一）被告甲○○於本院審理時矢口否認有何竊盜之犯行，於偵
      查及審理時辯稱：伊於99年1月5日15時許，行經空軍二指
      部圍牆外，當時伊提了1個機器，準備在那裡休息，警察
      就衝過來，查獲伊，伊只是路過那邊，當時警察看到圍牆
      上有掛了1包東西，就打電話請警力支援，把東西拿下來
      ，說是伊偷的，伊係從狗洞鑽進去撿一些寶特瓶，其實那
      天伊面對圍牆有1個人正要爬出來，看到警察又縮回去了
      ，那個掛具是伊拿去修理的，那個東西怎麼拉電線云云。
      惟查，上開銅線及銅片等物，均屬國有財產局所管理之物
      ，任何人皆不能擅自拿取乙節，業據證人即國有財產局臺
      灣中區辦事處之助理員柯芳勝於警詢中證述明確，並有贓
      物認領保管單1份附卷可稽。
（二）又本件證人即當場查獲之臺中市警察局第六分局何安派出
      所員警廖本成到庭證述：99年1月5日15時30分左右，我當
      時是服稽查勤務，行經台中市○○路248巷巷口空軍二指
      部圍牆，發現圍牆的樹有在動，我有停下來在那邊觀看，
      就看到被告拿一包（如警詢照片）之吊掛鐵具，還有一包
      東西放在圍牆的上面，之後被告先將裝有吊掛鐵具那包先
      放下來，他是從二指部爬圍牆出來，他先從二指部內將上
      開的東西先放在圍牆上面，然後他再爬圍牆出來，再先拿
      吊掛鐵具下來，人在圍牆外面平地，他下來我們就控制住
      了，我們從圍牆上把贓物拿下來（見本院99年4月21日審
      理筆錄），由證人廖本成所述，足證被告於上述時、地，
      由水湳機場空軍二指部圍牆內，將內裝銅線8條、銅片11
      片之手提袋1只及內裝吊掛鐵具1組之布袋1只，順勢丟包
      在圍牆上，並攀爬圍牆欲下圍牆時，當場為證人廖本成予
      以查獲。被告稱證人說目睹從圍牆內爬出來，又說是行經
      那裡，證人所述前後矛盾，再吊掛鐵具是壞的，要拿去修
      理，如何偷東西云云，惟查，證人廖本成已稱是在圍牆外
      看見被告從二指部攀爬圍牆出來，並非證述是在圍牆內看
      見，依證人廖本成所述之情形，被告攀爬圍牆之情形，並
      非須在圍牆內看見，始可知悉，證人廖本成所述並無矛盾
      之情形，再本件吊掛鐵具是否損壞，要與本件竊盜並無關
      聯性，是被告此部分所辯，要非有據。此外並有員警職務
      報告書、扣押筆錄、扣押物品目錄表各1份及現場照片6張
      等在卷可參。
（三）再本件經臺灣臺灣中地方法院檢察事務官勘驗查獲現場之
      錄影光碟，亦發現被告於事跡敗露後，確有向員警坦承本
      件犯行，且一直以「年紀大找不到工作」「只是進去撿一
      些破銅爛鐵」「快沒飯吃」等理由，希望員警能放他一馬
      。復經本院於審理再次勘驗上開錄影光碟，勘驗結果略以
      ：「畫面顯示開始錄影的時間為99年1月5日下午3時30分
      04 秒開始錄影，一開始被告：說那東西是朋友叫我拿去
      修的，證人說我明明看見你從裡面爬出來的，被告回答說
      沒有，證人說我明明看見你爬出來的，被告說警察先生不
      要這樣子，證人說你說拿機具要給人家修理誰相信，被告
      一直講警察先生不要這樣子，我年紀大現在找不到工作，
      進去撿一些破銅爛鐵，證人說：這不撿是偷，被告說：我
      找不到工作怎麼辦，證人說：不可以以這個為藉口，被告
      說：放過我一次，拜託好不好，被告一直對證人講拜託一
      下好不好，另一名警員黃毅德將扣案贓物從圍牆上拿下來
      ，被告說：大哥幫忙一下，被告說我母親臥病在床每天需
      要我回去照顧，長官誰願意做賊，當你們有好工作不愁穿
      ，有沒有想到我們這些人，長官拜託一下原諒我這一次，
      你這個會逼上梁山的，這些都是撿來的，我又有前科，連
      續犯這樣會判很重，於15時42分24秒結束」，此分別有臺
      灣臺中地方法院檢察署勘驗筆錄及本院審理筆錄在卷可按
      ，由上開勘驗結果顯示，被告於查獲現場雖未直接坦承扣
      案銅線、銅片為其所偷取，但由整個過程，被告有說進去
      檢一些破銅爛鐵、誰願意當賊，並且拜託查獲員警原諒被
      告1次等語，足見扣案之之銅線8條及銅片11片，確為被告
      所竊取得來，否則被告無庸稱破銅爛鐵、賊等話語。
（四）被告另稱其實那天伊面對圍牆有1個人正要爬出來，看到
      警察又縮回去了云云，然其未於當場向員警表示，此對自
      己有利之證據，於歷次警偵訊亦未曾提及，足見此部分之
      辯詞係事後杜撰之詞，被告所辯不足採信。
（五）末被告請求鑑定扣案之吊掛鐵具是否損壞及對查獲警員即
      證人廖本成作測謊，然吊掛鐵具是否損壞與本件待證事實
      無關，而查獲之警員即證人廖本成已於本院審理時具結如
      虛偽陳述，願受偽證罪之處罰，而擔保其證詞，且其證詞
      ，亦已明確，本院亦認就證人廖本成並無測謊之必要，是
      被告上開之請求，均無調查之必要，併此說明。
三、論罪科刑之法律理由：
（一）按刑法第321條第1項第3款之攜帶兇器竊盜罪，係以行為
      人攜帶兇器竊盜為其加重條件，此所謂兇器，其種類並無
      限制，凡客觀上足對人之生命、身體、安全構成威脅，具
      有危險性之兇器均屬之，且祇須行竊時攜帶此種具有危險
      性之兇器為已足，並不以攜帶之初有行兇之意圖為必要（
      最高法院79年台上字第5253號判例參照）。本件扣案之吊
      掛鐵具1組為足以殺傷人生命、身體之器械，顯為具有危
      險性之兇器。核被告所為，係犯刑法第321 條第1項第2款
      、第3款之攜帶兇器、踰越牆垣竊盜罪。被告有如事實欄
      所載之前案紀錄，有臺灣高等法院被告前案紀錄表在卷可
      參，其前受有期徒刑之執行完畢後，5年以內故意再犯本
      件有期徒刑以上之罪，為累犯，應依刑法第47條第1項之
      規定，加重其刑。
（三）爰審酌被告前已有公共危險、詐欺罪之前案紀錄，有前述
      被告前案紀錄表附卷可稽，竟仍不知悔改，攜帶足以作為
      兇器之器具、攀爬圍牆進入「水湳機場空軍二部」，並竊
      取國有財產局管理之財產，惡性非輕，且犯後於偵查中及
      審理中均否認犯行之態度，及參酌所竊得財物之價值非鉅
      等一切情狀，量處如主文所示之刑。扣案之吊掛鐵具1組
      ，為被告所有，業據被告供承在卷，且係供犯上述竊盜罪
      所用之物，依刑法第38條第1項第2款之規定，宣告沒收。
四、適用法律之依據：刑事訴訟法第299條第1項前段、刑法第32
    1條第1項第2款、第3款、第47條第1項、第38條第1項第2款
    。
中    華    民    國    99    年    4    月    28    日
                  臺灣臺中地方法院刑事第六庭
                          法  官  黃益茂
以上正本證明與原本無異。
如不服本判決應於收受送達後10日內向本院提出上訴書狀，並應
敘述具體理由；其未敘述上訴理由者，應於上訴期間屆滿後20日
內向本院補提理由書（均須按他造當事人之人數附繕本）「切勿
逕送上級法院」。
                          書記官  蔡秋明
中    華    民    國    99    年    4    月    28    日
附錄論罪科刑法條
中華民國刑法第321 條
犯竊盜罪而有左列情形之一者，處6月以上、5年以下有期徒刑：
一、於夜間侵入住宅或有人居住之建築物、船艦或隱匿其內而犯
    之者。
二、毀越門扇、牆垣或其他安全設備而犯之者。
三、攜帶兇器而犯之者。
四、結夥三人以上而犯之者。
五、乘火災、水災或其他災害之際而犯之者。
六、在車站或埠頭而犯之者。
前項之未遂犯罰之。

司法院資訊處製作；財團法人民間司法改革基金會備份。
